臺灣高等法院刑事判決　　　　　　　 100年度上訴字第2846號
上　訴　人　臺灣士林地方法院檢察署檢察官
上　訴　人
即　被　告　張德開
被　　　告　高得晉
選任辯護人　蔚中傑律師
上列上訴人因被告偽造文書等案件，不服臺灣士林地方法院 100
年度訴字第178 號，中華民國100 年7 月29日第一審判決（起訴
案號：臺灣士林地方法院檢察署100 年度偵字第6775號），提起
上訴，本院判決如下：
    主  文
上訴駁回。
    事  實                                                                
一、張德開前曾於民國85年間，因懲治盜匪條例案件，經臺灣高
    雄地方法院判決判處有期徒刑8 年，褫奪公權4 年，因撤回
    上訴確定；復於85年間，因搶奪案件，經臺灣高雄高分院判
    決判處有期徒刑3 年，經最高法院駁回上訴確定；復於86年
    間因妨害兵役案件，臺灣高雄地方法院判決判處有期徒刑7
    月，褫奪公權3 年確定，上開三罪經定應執行之刑及減刑之
    結果，應執行有期徒刑11年、褫奪公權4 年；於86年5 月7
    日入監執行，復於90年間因妨害性自主案件，經臺灣高雄地
    方法院判決判處有期徒刑7月、刑前強制治療3年，遂暫停執
    行前揭有期徒刑，另移他監執行該強制治療之保安處分完畢
    後，繼續執行上揭有期徒刑，甫於99年3月20日縮刑期滿執
    行完畢。詎其猶不知悔改，於100年5月間，在桃園縣中壢市
    ○○路附近公園結識真實姓名、年籍不詳、綽號「小胖」之
    成年詐騙集團成員後，因經濟因素，即於100年5月26日受「
    小胖」之邀，以朋分詐騙款項3%之報酬，擔任詐騙集團現場
    取款之工作，而以此方式參與該詐騙集團之運作。張德開與
    「小胖」及所屬不詳之詐騙集團成員，遂共同基於意圖為自
    己不法所有、偽造特種文書及公文書之犯意聯絡：
  (一)先由張德開依據「小胖」之指示，於同年月28日至桃園縣中
    壢市○○○路地下道附近廢棄機車置物箱內，拿取「小胖」
    預先放置於其中如附表三所示之8 支手機（均有SIM 卡）、
    數張SIM 卡、衛星導航儀1 組，及襯衫、領帶、西裝褲、皮
    鞋、尚未偽造完成之「台灣省行政院司法檢察機關通行證檢
    察署監管科員李良偉」識別證1 枚（未貼相片，下稱識別證
    ）、附表一所示偽刻之「臺灣臺北地方法院檢察署印」印章
    1 枚等物品。張德開復於同年5月29日，邀同基於意圖為自
    己不法所有、偽造特種文書及公文書犯意聯絡之高得晉，以
    事先支付新臺幣（以下同）1萬元酬勞之對價，加入其與「
    小胖」所屬前揭詐騙集團擔任取款之角色，並要求高得晉提
    供大頭照1張，張德開則持前揭高得晉之大頭照，黏貼於前
    揭詐騙集團所提供「台灣省行政院檢察機關通行證檢察署監
    管科員李良偉」識別證1枚之上，以偽造附表二編號1之識別
    證完成，足以生損害於臺灣地區各地方法院檢察署及李良偉
    。張德開另以電話聯絡不知情之龍毅郎、林郁敦（均經臺灣
    士林地方法院檢察署為不起訴處分），並約定由龍毅郎駕駛
    車牌號碼6385-VY號自用小客車，搭載3人前往臺北市。
  (二)俟於同年月30日上午7 時許，張德開、高得晉、龍毅郎與林
    郁敦4 人共同於桃園縣中壢市○○○路上之「南亞技術學院
    」附近會合後，張德開依「小胖」之指示，前往鄰近之便利
    商店，接收由不詳詐騙集團成員所傳真、尚未偽造完成、由
    主任檢察官周士榆落款之「臺北地方法院地檢署監管科」文
    書與「臺北地檢署監管科收據」各1 紙，張德開復於前揭自
    小客車上，持前開「小胖」交付之「臺灣臺北地方法院檢察
    署印」印章（此印章未扣案，詳後述），於前揭「臺北地檢
    署監管科收據」、「臺北地方法院地檢署監管科」上用印而
    偽造如附表二編號2 所示之公文書完成，足以生損害於周士
    榆檢察官與臺北地方法院檢察署執行公務之正確性。
  (三)於此同時，前揭詐騙集團成員因已於同年月27日，向孔富士
    詐得58萬元得手，遂食髓知味，於100 年5 月30日上午某時
    許，基於前揭犯意聯絡，以電話向孔富士詐稱：依據周檢察
    官指示，其須前往臺北市○○區○○街後港郵局提領82萬元
    ，並於臺北市○○區○○街100 號附近將提領之現金交付前
    來取款之人云云，以此方式向孔富士施以詐術（此時孔富士
    已與警方配合而未陷於錯誤）。同時張德開即將前揭「小胖
    」所交付之襯衫、領帶、西裝褲、皮鞋交予高得晉更換，並
    指示高得晉配戴如附表二編號1 所示偽造之識別證，復將前
    揭偽造完成、如附表二編號2 所示「臺北地檢署監管科收據
    」、「臺北地方法院地檢署監管科」偽造之公文書各1 紙及
    附表三編號手機1 支交付予高得晉，張德開再指示龍毅郎駕
    車前往上揭前港街處等候。俟同日上午10時許，孔富士依前
    揭詐騙集團成員之指示前往後港郵局提款，張德開則依「小
    胖」之指示下車尾隨孔富士，以確認孔富士是否確實依指示
    前往郵局取款與有無報警。嗣於同日上午11時許，在臺北市
    ○○區○○街70號前時，張德開正欲依「小胖」指示，要求
    高得晉下車向孔富士行騙取得詐騙款項之際，即遭員警當場
    查獲而未遂，並扣得如附表二、三、四所示物品，始悉上情
    。
二、案經孔富士訴由臺北市政府警察局士林分局報告臺灣士林地
    方法院檢察署檢察官偵查起訴。
    理  由
壹、證據能力
一、證人即告訴人孔富士、證人龍毅郎、林郁敦於警詢時之陳述
    ，均屬傳聞證據，為被告、辯護人及檢察官明知，但於準備
    程序及審判期日中均表示無意見，且迄言詞辯論終結亦未聲
    明異議（見本院卷第61頁背面、62、80、95頁背面、110頁
    背面、111頁），本院審酌上開證據資料製作時之情況，尚
    無違法不當及證明力明顯過低之瑕疵，認為以之作為證據應
    屬適當，爰依刑事訴訟法第159條之5規定，認定前揭供述均
    有證據能力。
二、證人龍毅郎、林郁敦於偵查中所為之證述，因未經具結，故
    無證據能力。
三、本院下列所引用卷內之文書證據及物證之證據能力部分，並
    無證據證明係公務員違背法定程序所取得，檢察官、被告、
    辯護人等於本院亦均未主張排除下列文書證據及物證之證據
    能力，且迄本院言詞辯論終結前均未表示異議，本院審酌前
    揭文書證據及物證並非公務員違背法定程序所取得，亦無刑
    事訴訟法第159條之4顯有不可信之情況，故下列文書及物證
    應均有證據能力。
貳、實體部分
一、上開事實，業據上訴人即被告張德開、被告高得晉於警詢、
    偵訊、原審及本院審理中均坦承不諱（見偵查卷第26頁至第
    36 頁、第54頁至第62頁、第132頁至第137頁、原審卷第17
    頁至第18頁、第49頁至第50頁、本院卷第95頁背頁、第110
    頁至第111頁），核與證人即告訴人孔富士於警詢中之證述
    （見偵查卷第19頁至第24頁）、證人龍毅郎、林郁敦於警詢
    之證述（見偵查卷第37頁至第53頁）均相符，並有扣案物品
    照片23張及郵局監視器畫面翻拍照片4張（偵卷第74頁至第
    77頁）在卷可憑，復有如附表二偽造之公文書2紙、識別證1
    枚、及如附表三所示之物扣案可證。是堪認被告2人前揭任
    意性自白均與事實相符。本案事證明確，被告之犯行均應堪
    已認定，應均予依法論科。
二、論罪科刑
  (一)按刑法所謂公印，係指公署或公務員職務上所用之印信而言
    ，又所謂公印或公印文，係專指表示公署或公務員資格而言
    ，即俗稱大印與小官印及其印文，最高法院22年上字第1904
    號、69年臺上字第693 號判例意旨可資參照；另公印文之形
    式凡符合印信條例規定之要件而製頒，無論為印、關防、職
    章、圖記，如足以表示其為公務主體之同一性者，均屬之，
    最高法院89年度臺上字第3155號判決意旨可資參照，該條規
    範目的亦在保護公務機關之信用性，凡客觀上足以使社會上
    一般人誤信為公務機關之印信者，不論是否確有該等公務機
    關存在，抑公務機關之全銜是否正確而無缺漏，參照前開最
    高法院判例、判決意旨，應認仍構成刑法第218 條第1 項之
    罪，始符立法目的。再者，公文書係指公務員職務上製作之
    文書，刑法第10條第3 項定有明文，而刑法上偽造文書罪，
    係著重於保護公共信用之法益，即使該偽造文書所載名義製
    作人實無其人，而社會上一般人仍有誤信其為真正文書之危
    險，仍難阻卻犯罪之成立（最高法院54年臺上字第1404號判
    例意旨參照）。經查，扣案如附表二編號2 所示之文書，已
    明確載有案號、主旨、承辦檢察官、受分案申請人之姓名「
    孔富士」，堪認有表示「孔富士」所涉案件正由「臺北地方
    法院地檢署」檢察官分案受理偵辦中之用意，縱文件中之「
    臺北地方法院地檢署」與我國公務機關內部組織科室單位名
    稱及職務分配執掌有別，惟仍有使一般人誤信其為真正公文
    書之危險，而不能阻卻犯罪之成立，故屬偽造公務員職務上
    製作之公文書無訛。至如附表一所示偽刻之「臺灣臺北地方
    法院檢察署印」印章1 顆，係表示公務機關之印信，自屬公
    印。
  (二)另按刑法第212 條所謂「其他相類之證書、介紹書」，係指
    與關於品行、能力、服務之證書、介紹書相類似之文書而言
    ，如其具有公文書之性質，則依特別法優於普通法之原則，
    尚無適用同法第211 條而論以偽造公文書之餘地（最高法院
    90年度臺上字第6628號判決要旨可憑）。查扣案附表二編號
    1 偽造之識別證1 張，係用以表示服務之證書，依司法院院
    解字第3918號解釋關於偽造在某機關任職證件應成立刑法第
    212 條罪之見解，應認係特種文書。
  (三)按共同正犯之成立，祇須具有犯意之聯絡及行為之分擔，既
    不問犯罪動機起於何人，亦不必每一階段犯行，均須參與，
    若在合同意思範圍內，相互利用他人之行為，以達其犯罪之
    目的，且分擔犯罪行為之一部，即應對於全部所發生之結果
    共同負責（最高法院34年上字第862 號判例意旨參照）；又
    共同正犯之意思聯絡，原不以數人間直接發生者為限，若有
    間接之聯絡者，亦包括在內，如甲分別邀約乙、丙犯罪，雖
    乙、丙間彼此並無直接之聯絡，亦無礙於其為共同正犯之成
    立（最高法院77年台上字第2135號判例意旨參照）。本件被
    告張德開明知「小胖」及所屬詐欺集團成員專以偽造公文書
    、偽造特種文書之方式，訛詐民眾，以詐得財物牟利，竟由
    「小胖」及所屬詐欺集團不詳姓名之成年成員偽刻如附表一
    所示之公印，偽造如附表二編號1 所示之特種文書、編號2
    所示之公文書，並由詐欺集團不詳姓名之成年成員以電話施
    詐，並邀同被告高得晉參與前揭詐欺犯行，復由被告張德開
    監視被害人，再伺機由被告高得晉出面準備交付如附表二編
    號1 、2 所示偽造之特種文書、公文書，而向受詐騙之人取
    款，顯見被告2 人與「小胖」及所屬詐欺集團不詳姓名之成
    年成員間，在偽造公文書、偽造特種文書、詐欺取財之合同
    犯意內，各自分擔犯罪行為之一部，並相互利用其他詐欺集
    團成員之行為以遂行犯罪之目的，被告應對犯罪全部所生結
    果共同負責。
  (四)被告二人及所屬詐騙集團成員，已以電話向被害人孔富士行
    使詐術，僅因孔富士察覺有異而未陷於錯誤，是被告二人顯
    已著手詐欺，僅未得逞，其犯罪尚屬未遂。是核被告張德開
    、高得晉所為，係犯刑法第339 條第3 項、第1 項之詐欺取
    財未遂罪、第211條偽造公文書罪及第212條偽造特種文書罪
    （原判決誤載為行使偽造特種文書罪）。被告二人就上開各
    罪，均與「小胖」及其他真實姓名、年籍不詳之詐欺集團成
    員間，互有犯意聯絡，並彼此分擔犯罪行為，均應論以共同
    正犯。被告及所屬詐騙集團成員偽刻公印章、偽造公印文，
    均為偽造公文書之部分行為，均不另論罪。被告二人所犯詐
    欺取財未遂罪、偽造公文書罪及偽造特種文書罪，為一行為
    觸犯數罪名，為想像競合犯，均應依刑法第55條規定，從一
    重論以偽造公文書罪。又被告張德開有如事實欄所示刑之宣
    告及執行完畢情形，有本院被告前案紀錄表在卷可考，其於
    有期徒刑執行完畢後，5年內故意再犯本件有期徒刑以上之
    罪，為累犯，爰依刑法第47條第1項規定加重其刑。
三、原審經審理結果，認被告張德開、高得晉罪證明確，因而適
    用刑法第28條、第211 條、第212 條、第339 條第3 項、第
    1 項、第55條、第47條、第74條第1 項第1 款、第2 項第5 
    款、第93條第1 項第2 款、第38條第1 項第2 款，刑法施行
    法第1條之1 第1 項前段、第2 項之規定，並審酌被告張德
    開前有懲治盜匪條例、妨害自由等犯行，其素行非佳；被告
    高得晉則並無前科，素行尚可，此有本院被告前案紀錄表2
    份在卷可憑，被告張德開正值壯年，被告高得晉則正值青年
    ，渠等不思循正當管道獲取財物，法治觀念容有偏差，渠等
    偽造公文書、特種文書，並欲持以詐騙告訴人，嚴重戕害司
    法機關威信，惡性非輕；惟被告高得晉年紀尚輕，智薄識淺
    ，而被告二人均犯後坦承犯行，尚具悔意，態度尚稱良好，
    尚非全無悔過遷善之可能，暨其智識程度、犯罪動機、目的
    、手段、生活狀況、併其犯罪手法、共犯結構所處地位、告
    訴人所受之損害等一切情狀，分別量處有期徒刑1年6月、1
    年2月。再者，被告高得晉前未曾因故意犯罪受有期徒刑以
    上刑之宣告，素行良好，且被告高得晉所為本案犯行時，年
    僅19歲，年輕識淺，因一時失慮，致罹刑章，且犯後已坦承
    犯行，深表悔意，經此偵審程序及刑之宣告，應知所惕勵，
    信無再犯之虞，因認所宣告之刑以暫不執行為當，爰併予宣
    告緩刑4年，用啟自新，並斟酌被告高得晉犯罪情節，為強
    化被告高得晉之法治觀念，故併依刑法第74條第2項第5款之
    規定，命被告向檢察官指定之政府機關、政府機構、行政法
    人、社區或其他符合公益目的之機構或團體，提供200小時
    之義務勞務，再依刑法第93條第1項第2款規定於緩刑期間付
    保護管束。另說明扣案如附表二編號1所示之識別證1張、附
    表三所示之行動電話、印泥、導航，均為「小胖」交付予被
    告張德開，由被告張德開提供予被告高得晉及證人林郁敦，
    用作聯絡詐騙事宜之用，屬被告及其所屬詐騙集團其他共同
    正犯所有、供犯本件犯行所用之物，業據被告張德開、高得
    晉供陳在卷（見偵查卷第31頁、第59頁、原審卷第20頁至第
    21 頁、第53頁至第54頁），爰依刑法第38條第1項第2款規
    定宣告沒收。又扣案如附表二編號2所示偽造之「臺北地檢
    署監管科收據」、「臺北地方法院地檢署監管科」文書各1
    張（均含偽造之「臺灣臺北地方法院檢察署印」印文各1枚
    ），係被告張德開、高得晉與共犯所有、供本件犯行所用之
    物，爰依刑法第38條第1項第2款之規定宣告沒收。至於其上
    「臺灣臺北地方法院檢察署印」印文各1枚，雖均係偽造之
    印文，惟已隨同所附著之偽造公文書一併沒收，自無庸重複
    諭知沒收。至附表一所示未扣案偽刻之「臺灣臺北地方法院
    檢察署印」公印1枚，因未扣案，且已滅失，業據被告張德
    開供陳在卷（原審卷第20頁背面），為免執行困難，爰不予
    宣告沒收。另扣案如附表四所示之物品，其中編號1至編號6
    雖係被告張德開、高得晉所有所有，然非供本件犯罪所用之
    物，業據渠等供述在卷，並非共同正犯間所使用之犯罪工具
    ；其餘扣案物，則非被告張德開、高得晉或其餘前揭詐騙集
    團成員所有之物，且復查無其他證據足資證明被告張德開、
    高得晉與其餘扣案物之所有人有犯意聯絡或確與本件犯行有
    涉，亦非法院應義務沒收之物，爰均不為沒收之宣告。復說
    明公訴意旨另以被告張德開前科累累，又再犯本件上開罪行
    ，顯有犯罪習慣，建請諭知被告張德開於刑前強制工作，以
    資矯治等語。惟按保安處分係針對受處分人將來之危險性所
    為之處置，以達教化、治療之目的，為刑罰之補充制度，保
    安處分中之強制工作，旨在對嚴重職業性犯罪及欠缺正確工
    作觀念或無正常工作因而犯罪者，強制其從事勞動，學習一
    技之長及正確之謀生觀念，使其日後重返社會，能適應社會
    生活。然保安處分之措施亦含社會隔離、拘束身體自由之性
    質，其限制人民之權利，實與刑罰同，自應受比例原則之規
    範，使保安處分之宣告，與行為人所為行為之嚴重性、行為
    人所表現之危險性，及對行為人未來行為之期待性相當（最
    高法院91年度臺上字第4625號判決意旨參照）。經查，被告
    張德開於本案之前雖有數次懲治盜匪條例、妨害自由等犯罪
    前科，此有臺灣高等法院被告前案紀錄表存卷可參，然尚無
    從遽認被告係因游蕩或懶惰成習而犯罪，是被告固經本院予
    以論罪科刑，惟綜合其所為之嚴重性、所表現之危險性及對
    其未來之期待性等情以觀，認所宣告應執行之有期徒刑已與
    被告犯行之處罰相當，尚無令被告於刑之執行前入勞動場所
    強制工作之必要。經核並無不合，量刑亦稱妥適。
四、檢察官上訴意旨略以：被告二人犯後並無真摯悔意，所為犯
    行嚴重戕害司法機關威信，原審量刑容屬過輕云云。惟量刑
    係法院就繫屬個案犯罪之整體評價，為事實審法院得依職權
    自由裁量之事項，量刑判斷當否之準據，應就判決之整體觀
    察為綜合考量，苟已斟酌刑法第57 條各款所列情狀，而未
    逾越法定刑度，如無偏執一端，致明顯失出失入情形，上級
    審法院即不得單就量刑部分遽指為不當或違法。查原審就上
    開情節已大致審酌，並無過於輕縱之情形，且在本院審理期
    間，被告張德開、高得晉二人亦分別與被害人孔富士達成和
    解，被告高得晉已於100年11月11日給付8萬元予被害人，並
    獲得被害人之原諒，有和解協議書附卷可參（見本院卷第89
    頁），而被告張德開願給付被害人15萬元，並自101年1月15
    日起，每月給付1萬元，至全部清償完畢，有本院100年度附
    民第271號和解筆錄可稽，是檢察官指原審量刑過輕，為無
    理由，應予駁回。另被告張德開上訴意旨以：被害人孔富士
    並未陷於錯誤，即無詐欺取財結果實現之可能性，被害人之
    財產法益無受侵害之危險，應屬不能犯，詐欺取財未遂罪部
    分應為不罰；且被告於著手後因心生悔意而有意放棄犯行，
    已有中止行為，原審應於量刑時有所審酌，相較於情節相似
    之其他案件，原審量刑實屬過重云云。然原判決已說明：「
    被告二人及所屬詐騙集團成員，已以電話向被害人孔富士行
    使詐術，僅因孔富士察覺有異而未陷於錯誤，是被告二人顯
    已著手詐欺，僅未得逞，其犯罪尚屬未遂」等節，足認被告
    張德開所為與刑法上所規定之「但其行為不能發生犯罪之結
    果，又無危險者」之不能犯有間，屬障礙未遂犯之範籌，與
    不能未遂或中止犯之要件不符；又被告張德開於本院審理期
    間雖已與被害人達成和解，惟尚未給付，仍不應輕饒；再被
    告張德開所舉臺灣士林地方法院98年度訴字第301 號、99年
    度審訴字第538號、99年度訴字第134號刑事判決，犯罪事實
    與本件並不相同，自難為被告張德開本案量刑之依據，故原
    審斟酌刑法第57條各款所列情狀，予以綜合考量，在法定刑
    度範圍內，量處被告張德開有期徒刑1年6月之刑，堪稱允當
    。是被告張德開上訴指摘原判決量刑過重，亦無理由，應予
    駁回。
據上論斷，應依刑事訴訟法第368條，判決如主文。
本案經檢察官陳正芬到庭執行職務。
中    華    民    國   100    年    12    月    13    日
                  刑事第二十一庭審判長法  官  周政達  
                                      法  官  江翠萍
                                      法  官  許永煌
以上正本證明與原本無異。
如不服本判決，應於收受送達後10日內向本院提出上訴書狀，其
未敘述上訴之理由者並得於提起上訴後10日內向本院補提理由書
（均須按他造當事人之人數附繕本）「切勿逕送上級法院」。
                                      書記官  林吟玲
中    華    民    國   100    年    12    月    13    日

附表一
 未扣案偽刻之公印
┌──┬───────────────────┐
│編號│內容                                  │
├──┼───────────────────┤
│1   │「臺灣臺北地方法院檢察署印」壹顆      │
└──┴───────────────────┘

附表二
┌──┬──────────────────────────┐
│編號│內容                                                │
├──┼──────────────────────────┤
│1   │台灣省行政院司法檢察機關通行證檢察署監管科員李良偉」│
│    │識別證1 枚                                          │
├──┼──────────────────────────┤
│2   │「臺北地檢署監管科收據」、「臺北地方法院地檢署監管科│
│    │」文書各1 張（均含偽造之「臺灣臺北地方法院檢察署印」│
│    │印文各1 枚）                                        │
└──┴──────────────────────────┘

附表三
┌──┬───────────────┬───┬───┐
│編號│內容                          │數量  │所有人│
├──┼───────────────┼───┼───┤
│ 1  │NOKIA 廠牌行動電話（含門號    │1支   │張德開│
│    │0000000000號SIM 卡1 張）      │      │      │
├──┼───────────────┼───┼───┤
│ 2  │SAMSUNG 廠牌行動電話（含門號  │1支   │張德開│
│    │0000000000號SIM 卡1 張）      │      │      │
├──┼───────────────┼───┼───┤
│ 3  │長江廠牌行動電話（含門號      │1支   │張德開│
│    │0000000000號SIM 卡1 張）      │      │      │
├──┼───────────────┼───┼───┤
│ 4  │GARMIN牌導航機（機號IVW009546 │1支   │張德開│
│    │號）                          │      │      │
├──┼───────────────┼───┼───┤
│ 5  │卡號YAE10AD455197 號行動電話  │1支   │張德開│
│    │SIM 卡1 張）                  │      │      │
├──┼───────────────┼───┼───┤
│ 6  │卡號CAS109D462818 號行動電話  │1支   │張德開│
│    │SIM 卡1 張）                  │      │      │
├──┼───────────────┼───┼───┤
│ 7  │印泥                          │1個   │張德開│
├──┼───────────────┼───┼───┤
│ 8  │NOKIA 廠牌行動電話（含門號    │1支   │張德開│
│    │0000000000號SIM 卡1 張）      │      │      │
├──┼───────────────┼───┼───┤
│ 9  │NOKIA 廠牌行動電話（含門號    │1支   │高得晉│
│    │0000000000號SIM 卡1 張）      │      │      │
├──┼───────────────┼───┼───┤
│ 10 │PANTECH 廠牌行動電話（含門號  │1支   │張德開│
│    │0000000000號SIM 卡1 張）      │      │      │
├──┼───────────────┼───┼───┤
│ 11 │NOKIA 廠牌行動電話（含門號    │1支   │張德開│
│    │0000000000號SIM 卡1 張）      │      │      │
├──┼───────────────┼───┼───┤
│ 12 │LG廠牌行動電話（含門號        │1支   │張德開│
│    │0000000000號SIM 卡1 張）      │      │      │
├──┼───────────────┼───┼───┤
│ 13 │行動電話門號0000000000號      │1支   │張德開│
│    │SIM 卡1 張）                  │      │      │ 
├──┼───────────────┼───┼───┤ 
│ 14 │行動電話門號000000000000號    │1支   │張德開│
│    │SIM 卡1 張）                  │      │      │
├──┼───────────────┼───┼───┤
│ 15 │ 卡號000000000000000 號行     │1支   │張德開│
│    │電話SIM 卡1 張）              │      │      │
└──┴───────────────┴───┴───┘  

附表四
┌──┬─────────────┬──┬────┐
│編號│內容                      │數量│所有人  │
├──┼─────────────┼──┼────┤
│ 1  │卡號000000000000000 號行動│1 支│張德開  │
│    │電話SIM 卡1 張）          │    │        │
├──┼─────────────┼──┼────┤
│ 2  │卡號00000000000000號行動電│1支 │張德開  │
│    │話SIM 卡1 張）            │    │        │
├──┼─────────────┼──┼────┤
│ 3  │電話號碼簿                │1本 │張德開  │
├──┼─────────────┼──┼────┤
│ 4  │權威工作室名片            │1張 │張德開  │
├──┼─────────────┼──┼────┤
│ 5  │現金1萬4,000元            │    │張德開  │
├──┼─────────────┼──┼────┤
│ 6  │NOKIA廠牌電話（含門號     │1支 │高得晉  │
│    │0000000000號SIM 卡1 張）  │    │        │
├──┼─────────────┼──┼────┤
│ 7  │SONY ERRICSSON廠牌行動電話│1支 │林郁敦  │
│    │（含門號0000000000號SIM 卡│    │        │
│    │1 張）                    │    │        │
├──┼─────────────┼──┼────┤
│ 8  │現金7,000元               │    │林郁敦  │
├──┼─────────────┼──┼────┤
│ 9  │聯絡簿                    │1本 │林郁敦  │
├──┼─────────────┼──┼────┤
│10  │長江廠牌電話（含門號      │1支 │龍毅郎  │
│    │0000000000號SIM 卡1 張）  │    │        │
├──┼─────────────┼──┼────┤
│11  │長江廠牌電話（含門號      │1支 │龍毅郎  │
│    │0000000000號SIM 卡1 張）  │    │        │
├──┼─────────────┼──┼────┤
│12  │帳冊                      │1本 │張德開  │
└──┴─────────────┴──┴────┘

附錄本案論罪科刑法條全文：
中華民國刑法第211條（偽造變造公文書罪）
偽造、變造公文書，足以生損害於公眾或他人者，處1年以上7年
以下有期徒刑。

中華民國刑法第212條（偽造變造特種文書罪）
偽造、變造護照、旅券、免許證、特許證及關於品行、能力服務
或其他相類之證書、介紹書，足以生損害於公眾或他人者，處1
年以下有期徒刑、拘役或300元以下罰金。

中華民國刑法第339條（普通詐欺罪）
意圖為自己或第三人不法之所有，以詐術使人將本人或第三人
之物交付者，處五年以下有期徒刑、拘役或科或併科一千元以
下罰金。
以前項方法得財產上不法之利益或使第三人得之者，亦同。
前二項之未遂犯罰之。